# 请教陈版买方付息业务发票账务处理问题

提问人：623399495 时间：2022-06-09 01:22:48
请教陈版，甲公司向乙公司采购货物，以远期银行承兑汇票方式结算。乙公司收到银行承兑汇票后进行贴现，约定贴现利息由甲公司承担。甲公司将贴现利息支付给贴现银行后，贴现银行向乙公司支付100%票面金额。 此后乙公司收到贴现银行向其开具的利息费用发票，根据税务要求，乙公司将此作为甲公司延期付款利息，以全部利息金额为不含税金额，按照销售货物适用税率向甲公司开具了价外费用发票，甲公司将此价外费用计入采购成本。请问乙公司由于并未实际支付贴现利息，其收到贴现银行开具的利息费用发票以及向甲公司开具的价外费用发票应如何进行账务处理？
感谢陈版答疑解惑

回答人：chenyiwei
首先要明确：采用买方付息的贴现方式，是否为最初的销售合同中就约定的？即，买方承担贴现息，是卖方同意采用票据结算方式的前提？
如果是，则可以认为买方支付的贴现息是其自身获得延期付款的融资便利的对价，应予以递延（借记“应付票据——利息调整”），在票据存续期间内分摊计入各期的“财务费用——利息支出”，不应在支付时计入存货采购成本。与之相对应，乙公司应将这部分利息作为代收代付处理。

提问人：623399495 时间：2022-06-11 13:53:09
感谢陈版，还有几个问题想请教下
①如果卖方乙公司将这部分利息作为代收代付处理，银行是否应将贴现利息的发票开给买方甲公司？（参考增值税中关于代垫运费不计入销售额的规定）但实务中银行解释根据国税 2017 年 30号文，贴现机构按照票据贴现利息全额向贴现人开具增值税普通发票，因此银行只能将利息发票开给卖方乙公司，如买方甲公司需要取得发票作为税前扣除凭证，则应由卖方乙公司向其开具价外费用发票。此种情况下买方甲公司收到卖方乙公司开具的价外费用发票是否可以计入财务费用-利息支出？卖方乙公司还能否将这部分利息作为代收代付处理？如果不能，则卖方乙公司应如何进行账务处理？
②如果最初的销售合同中并未约定买方付息条款，仅由于甲乙公司为关联方，后续买方付息条款为卖方乙公司向银行申请贴现时双方协商确定， 此种情况下甲乙公司双方又应如何进行账务处理？
感谢陈版解答

回答人：chenyiwei
1 、发票反映交易形式，而会计处理基于经济实质。 2 、如是，则双方按债务重组处理，即应付账款转为应付票据，贴现息也是在票据存续期内计入各期利息支出。